【裁判字號】    98,家聲,61
【裁判日期】    980304
【裁判案由】    選定禁治產人監護人
【裁判全文】
臺灣臺中地方法院民事裁定              98年度家聲字第61號
聲  請  人  臺中縣政府社會處
法定代理人  甲○○
非訟代理人  林瓊嘉律師
相  對  人  廖  永
上列當事人間聲請選定禁治產人監護人事件，本院裁定如下：
    主  文
選定財團法人臺中市○○○道老人福利基金會執行長乙○○為廖
  永之監護人。
聲請程序費用由相對人負擔。
    理  由
一、按禁治產人應置監護人；禁治產人之監護人，依配偶、
    父母、與禁治產人同居之祖父母、家長、後死之父或
    母以遺囑指定之人等順序定之；不能依前項規定定其監護人
    時，由法院徵求親屬會議之意見選定之；親屬會議不能召開
    或召開有困難時，依法應經親屬會議處理之事項，由有召集
    權人聲請法院處理之；親屬會議經召開而不為或不能決議時
    ，亦同，民法第1110條、第1111條、第1132條第2項分別定
    有明文。次按未能依民法第1111條順序定禁治產人監護人時
    ，依同法第1113條第1項準用第1094條第2項規定，法院得依
    檢察官、當地社會福利主管機關或其他利害關係人之聲請，
    就其三親等內旁系血親尊親屬、社會福利主管機關、社會福
    利機構或其他適當之人選定監護人，並得指定監護之方法。
二、聲請意旨略以：相對人即禁治產人廖  永（男、民國○○年○○
    月○○日生、身分證統一編號：Ｚ000000000號）前經本院97年
    度禁字第379號裁定宣告為禁治產人。惟相對人未婚，父母
    雙亡；其尊親屬及兄弟姊妹均不可查，事實上不能亦無法召
    開親屬會議，而相對人前遭表兄廖木火侵佔財產並遺棄不顧
    ，現於臺中縣德水園養護中心照顧中，相關費用之給付清償
    ，極待選任監護人代為處理。聲請人為社會福利主管機關，
    為保障相對人得安養終老，爰依法請求選定財團法人弘道老
    人福利基金會（下稱弘道基金會）執行長乙○○為相對人之
    監護人等語。
三、本院查：聲請人主張相對人前經本院前揭事件裁定宣告禁治
    產在案，相對人已無法定順位監護人，亦無法召開合法之親
    屬會議等事實，業據其提出本院前揭事件裁定書、臺中縣雅
    潭地政事務所暨所附之祭祀公業廖四合派下員系統表、戶籍
    謄本（以上均影本）、繼承系統表各1件為證，應堪信為真
    正，從而聲請人聲請為相對人即禁治產人選定監護人，揆諸
    前揭法條規定，為有理由，應予准許。而乙○○為弘道基金
    會執行長，並同意擔任相對人之監護人之事實，除據乙○○
    之代理人於本院98年2月17日訊問時陳明外，並有弘道基金
    會98年2月11日98弘老字第25號函可稽；另參諸聲請人提出
    之弘道基金會捐助章程所載，弘道基金會係以辦理老人福利
    事業為宗旨，且係以促進老人及身心障礙者的獨立與尊嚴、
    提升老人及身心障礙者的生活品質、協助老人及身心障礙者
    的醫療與照顧、提供老人及身心障礙者居家服務與日間照顧
    、老弱無依者之收容救助、志願服務之辦理與推廣、推動社
    區多元照顧服務、接受主管機關指導辦理事項等為目的事業
    之社會福利機構，由其負責護養及照顧相對人並管理其財產
    ，應能符合相對人之利益，自屬適當之人選。執此，本院認
    為由弘道老人福利基金會之執行長（現為乙○○）擔任相對
    人相對人之監護人，應屬妥適，爰選定之。
四、依非訟事件法第21條第2項、民事訴訟法第95條、第78條，
    裁定如主文。
中    華    民    國    98    年    3     月    4     日
                  家事法庭      法  官  劉長宜
以上正本係照原本作成。
如對本裁定抗告，須於裁定送達後10日內向本院提出抗告狀（須
附繕本）。
中    華    民    國    98    年    3     月    4     日
                                書記官  董美惠


司法院資訊處製作；財團法人民間司法改革基金會備份。
